臺灣高等法院臺南分院刑事判決　　　　 99年度上易字第781號
上　訴　人
即　被　告　王聖堯
上列上訴人因違反毒品危害防制條例案件，不服臺灣台南地方法
院99年度易字第1095號中華民國99年10月29日第一審判決（起訴
案號：臺灣台南地方法院檢察署99年度毒偵字第1095號），提起
上訴，本院判決如下：
    主  文
上訴駁回。
    理  由
一、依刑事訴訟法第350條、第361條、第362條、第367條規定，
    不服地方法院之第一審判決而上訴者，須提出上訴書狀，並
    應敘述具體理由，為上訴必備之程式；其所提出之書狀未敘
    述上訴理由，或僅曾以言詞陳述上訴理由者，均應於上訴期
    間屆滿後20日內補提理由書於第一審法院。第一審法院經形
    式審查，認逾期未補提上訴理由者，應定期間先命補正；逾
    期未補正者，為上訴不合法律上之程式，應以裁定駁回。倘
    已提出上訴理由，但所提非屬具體理由者，則由第二審法院
    以上訴不合法律上之程式，判決駁回。而所謂具體理由，必
    係依據卷內既有訴訟資料或提出新事證，指摘或表明第一審
    判決有何採證認事、用法或量刑等足以影響判決本旨之不當
    或違法，而構成應予撤銷之具體事由，始克當之（例如：依
    憑證據法則具體指出所採證據何以不具證據能力，或依憑卷
    證資料，明確指出所為證據證明力之判斷如何違背經驗、論
    理法則）；倘僅泛言原判決認定事實錯誤、違背法令、量刑
    失之過重或輕縱，而未依上揭意旨指出具體事由，或形式上
    雖已指出具體事由，然該事由縱使屬實，亦不足以認為原判
    決有何不當或違法者（例如：對不具有調查必要性之證據，
    法院未依聲請調查亦未說明理由，或援用證據不當，但除去
    該證據仍應為同一事實之認定），皆難謂係具體理由，俾與
    第二審上訴制度旨在請求第二審法院撤銷、變更第一審不當
    或違法之判決，以實現個案救濟之立法目的相契合，並節制
    濫行上訴（ 最高法院97年度台上字第892號刑事判決意旨參
    照）。
二、上訴意旨略以：上訴人於警詢及偵查中均配合供出毒品上源
    ，惟因警方無法順利查獲以致上訴人無法減刑；又上訴人於
    遭查獲前即已決心戒除毒品，因而將吸食器、殘渣袋均丟入
    垃圾袋中，嗣於倒垃圾途中被查獲，吸食器與殘渣袋均由垃
    圾袋中翻找出來的。綜上各情，足見被告確有悔悟之心，爰
    不服原判決量刑過重，依法提起上訴云云。
三、經查：
（一）王聖堯前因施用毒品，於民國（下同）87年間受觀察勒戒
      處分，認無繼續施用毒品之傾向，為臺灣臺南地方法院檢
      察署檢察官於87年8月19日以87年度偵字第8441號為不起
      訴處分。嗣於89年間再因施用毒品，經原審法院89年度毒
      聲字第775號裁定觀察勒戒，認無繼續施用毒品之傾向，
      再為臺灣臺南地方法院檢察署檢察官於89年3月24日以89
      年度毒偵字第700號為不起訴處分。復於90年間又再因施
      用毒品，除經原審法院90年度毒聲字第1202號裁定強制戒
      治，自90年5月31日起受強制戒治處分至90年10月30日停
      止戒治釋放外，並經檢察官提起公訴，為原審法院90年度
      易字第1685號判處有期徒刑6月確定。其復於91年間又因
      施用毒品為原審法院91年度易字第600號判處有期徒刑10
      月確定，以上2罪合併執行，於94年5月16日縮刑期滿執行
      完畢。王聖堯嗣再因(1)犯詐欺罪，為原審法院95年度簡字
      第1519號判處有期徒刑3月確定；(2)犯施用毒品罪，為原
      審法院95年度簡字第2137號判處有期徒刑6月確定，以上
      (1)、(2)二罪經本院96年度聲減字第53號裁定分別減為有期
      徒刑1月15日與3月，定應執行刑為有期徒刑3月15日確定
      ，並與(3)另犯施用毒品罪經原審法院96年度簡字第1311號
      所處有期徒刑6月合併執行，甫於96年10月15日縮刑期滿
      執行完畢。詎王聖堯猶不知悔改，復基於施用第二級毒品
      甲基安非他命之犯意，於99年6月5日17時20分採尿前回溯
      96小時內某時，在臺南市○○街與永樂街口某賓館房間內
      ，以將甲基安非他命放入玻璃球吸食器內，用火燒烤吸食
      其產生煙霧之方式，施用第二級毒品甲基安非他命1次。
      嗣於99年6月5日16時35分許，在臺南市○○區○○路三段
      171號前，為警查獲其持有上開施用毒品所用之含安非他
      命殘渣袋與玻璃球吸食器各1只扣案，警方復經其同意於
      同日17時20分採其尿液送驗結果，呈安非他命與甲基安非
      他命陽性反應。
（二）訊之被告對於上揭施用第二級毒品甲基安非他命之事實，
      於原審法院審理時坦承不諱。經查，臺南市警察局第二分
      局員警於99年6月5日16時35分許，在臺南市○○區○○路
      三段171號前查獲被告持有含安非他命殘渣袋與玻璃球各1
      只，並經其同意於同日17時20分採被告尿液送驗結果，呈
      安非他命與甲基安非他命陽性反應，有臺南市警察局第二
      分局搜索扣押筆錄、扣押物品目錄表與照片、被告採尿同
      意書、送驗尿液年籍對照表 、長榮大學99年6月21日尿液
      檢驗確認報告、警員職務報告與查獲涉毒品防制條例初步
      檢驗報告書等在卷可資佐證，被告自白核與上述事證相符
      ，堪可採信。被告於99年6月5日經警採集其尿液送驗結果
      ，檢出濃度安非他命15004ng/ml 、 甲基安非他命則高達
      128755ng/ml，有前引長榮大學確認報告可稽 ，應足認係
      人體施用甲基安非他命後所產生之代謝結果無疑，從而，
      被告施用甲基安非他命犯行，洵堪認定。
（三）原審法院認被告所為 ，係犯毒品危害防制條例第10條第2
      項之施用第二級毒品罪。被告施用前持有甲基安非他命之
      低度行為，應為其進而施用之高度行為所吸收，不另論罪
      。被告前曾因施用毒品受觀察勒戒與強制戒治之執行，於
      90年10月30日停止強制戒治釋放，嗣再犯如上所述之多次
      施用毒品與詐欺等罪，最後所犯之詐欺、施用第二級毒品
      共3罪，經合併執行於96年10月15日縮刑期滿執行完畢，
      有臺灣高等法院被告前案紀錄表附卷足憑，並經原審法院
      調取各該施用毒品確定判決核閱並附卷，被告於停止強制
      戒治釋放後5年以內多次再犯施用毒品罪受刑之執行 ，甫
      於96年10月15日執行完畢出監後，再犯本案施用毒品罪，
      應依毒品危害防制條例第23條條第2項之規定追訴處罰，
      又其係故意再犯本件施用第二級毒品罪，為累犯，應依刑
      法第47條第1項之規定加重其刑。爰審酌被告素行非佳，
      經觀察勒戒及強制戒治後，仍未能戒除毒癮，顯見其無戒
      毒悔改之決意，惟念其施用毒品性質上屬對自我身心健康
      之自戕行為，對於他人之生命、身體、財產尚不致造成重
      大危害，及其犯罪動機、手段、智識程度、犯後坦承犯行
      之態度等一切情狀，量處有期徒刑7月，並宣告扣案之殘
      渣袋（內含第二級毒品安非他命殘渣）1只沒收銷燬之；
      玻璃球吸食器1只沒收。
（三）上訴人雖以前揭情詞提起上訴，惟查：按量刑係屬法院裁
      判時得依職權裁量之事項，原審法院業已衡酌被告之犯罪
      動機、手段、犯罪所生之危害、犯後態度良好等一切情狀
      ，量處上開之刑，尚與罪刑相當原則無違。上訴意旨僅泛
      其確有悔悟之心，不服原判決量刑過重云云，並未依據卷
      內訴訟資料或提出新事證，具體指摘原審判決關於採證認
      定事實、適用法律或量刑有何違法或不當之處。揆諸上揭
      說明，本件上訴不合上訴之法定要件，應予駁回，並不經
      言詞辯論為之。
四、據上論斷，應依刑事訴訟法第367條前段、第372條，判決如
    主文。
中    華    民    國    100    年    1     月      5     日
                   刑事第三庭    審判長法  官   陳義仲
                                       法  官   張季芬
                                       法  官   蔡勝雄
以上正本證明與原本無異。
不得上訴。
                                       書記官   汪姿秀
中    華    民    國  100    年    1       月      5     日